【裁判字號】    97,訴,1682
【裁判日期】    971002
【裁判案由】    毒品危害防制條例
【裁判全文】
臺灣臺北地方法院刑事判決              97年度訴字第1682號
公  訴  人  臺灣臺北地方法院檢察署檢察官
被      告  甲○○
上列被告因違反毒品危害防制條例案件，經檢察官提起公訴（97
年度毒偵字第2535號），嗣於本院準備程序中，被告就起訴事實
為有罪之陳述，經本院合議庭裁定由受命法官獨任進行簡式審判
程序，判決如下：
    主      文
甲○○施用第一級毒品，累犯，處有期徒刑拾月；又施用第二級
毒品，累犯，處有期徒刑肆月，扣案甲基安非他命（驗餘淨重零
點零玖柒捌公克）沒收銷燬、包裝上開毒品之包裝袋壹個沒收。
應執行有期徒刑壹年，扣案甲基安非他命（驗餘淨重零點零玖柒
捌公克）沒收銷燬、包裝上開毒品之包裝袋壹個沒收。
    事      實
一、甲○○前因施用毒品，經臺灣板橋地方法院以92年度毒聲字
    第1645號裁定送觀察勒戒後，因有繼續施用毒品傾向，經同
    院以92年度毒聲字第3578號裁定令入戒治處施以強制戒治，
    嗣因強制戒治期滿，經臺灣板橋地方法院檢察署檢察官以93
    年度戒毒偵字第261號為不起訴處分，復因施用第一級毒品
    案件，經臺灣高等法院以95年度上訴字第3346號判決判處有
    期徒刑8月確定，及因施用第二級毒品案件，經臺灣板橋地
    方法院以95年度簡字第7262號簡易判決判處有期徒刑4月確
    定，上開二罪，經臺灣板橋地方法院以96年度聲字第241號
    裁定定應執行刑為有期徒刑11月確定，而於民國95年12月29
    日入監執行，嗣因中華民國96年罪犯減刑條例制定施行，前
    揭二罪經臺灣板橋地方法院以96年度聲減字第748號裁定各
    減為有期徒刑4月及2月，並定應執行刑為有期徒刑5月，而
    於96年7月16日執行完畢出監。詎甲○○仍未能完全戒絕毒
    害，先基於施用第二級毒品之犯意，於97年7月19日晚間9時
    許，在板橋市某賓館內，以將安非他命置於吸食器燒烤吸食
    其煙霧之方式，施用第二級毒品安非他命一次；復基於施用
    第一級毒品之犯意，於同日凌晨2時許，在其臺北縣中和市
    ○○路51巷12之3號住處，將海洛因摻水後以針筒施打注入
    體內之方式，施用第一級毒品海洛因一次。嗣於97年7月20
    日晚間10時5分許，因形跡可疑，為警在臺北市萬華區○○
    ○路○段131號前攔查，並扣得其所有第二級毒品甲基安非他
    命一包（甲基安非他命驗餘淨重0.0978公克），經警方採集
    其尿液送驗結果，發現呈現第一、二級毒品陽性反應，始悉
    上情。
二、案經臺北市政府警察局萬華分局報告臺灣臺北地方法院檢察
    署檢察官偵查起訴，嗣於本院準備程序中，甲○○就被訴事
    實為有罪之陳述，經告以簡式審判之要旨，並聽取當事人之
    意見後，本院合議庭裁定以簡式審判程序審理。
    理      由
一、訊據被告甲○○對於上開事實坦承不諱（見本院97年9月26
    日準備程序筆錄及同日簡式審判筆錄），而被告為警查獲後
    排放採集之尿液，其送驗結果係呈現安非他命、甲基安非他
    命、嗎啡及可待因類藥物陽性反應，有臺灣尖端先進生技醫
    藥股份有限公司97年8月1日濫用藥物檢驗報告1紙在卷可稽
    （見本院卷第18頁），此外復有扣案白色透明結晶1袋可證
    ，該白色透明結晶經送驗結果，檢出第二級毒品甲基安非他
    命成分（淨重0.0980公克，取樣0.0002公克，驗餘淨重0.09
    78公克），亦有交通部民用航空局航空醫務中心97年7月30
    日航藥鑑字第0973813號毒品鑑定書附卷可參（見本院卷第2
    1頁），足徵被告前開自白與事實相符。本件被告施用第一
    級毒品海洛因及第二級毒品安非他命之事證明確，其犯行堪
    以認定，應依法論科。
二、查被告前因施用毒品，經臺灣板橋地方法院以92年度毒聲字
    第1645號裁定送觀察勒戒後，因有繼續施用毒品傾向，經同
    院以92年度毒聲字第3578號裁定令入戒治處施以強制戒治，
    嗣強制戒治期滿，經臺灣板橋地方法院檢察署檢察官以93年
    度戒毒偵字第261號為不起訴處分，復因施用第一級毒品案
    件，經臺灣高等法院以95年度上訴字第3346號判決判處有期
    徒刑8月確定，及因施用第二級毒品案件，經臺灣板橋地方
    法院以95年度簡字第7262號簡易判決判處有期徒刑4月確定
    ，上開二罪，經臺灣板橋地方法院以96年度聲字第241號裁
    定定應執行刑為有期徒刑11月確定，嗣因適用中華民國96年
    罪犯減刑條例，而經同院以96年度聲減字第748號裁定各減
    為有期徒刑4月及2月，並定應執行刑為有期徒刑5月等情，
    有臺灣高等法院被告前案紀錄表在卷可按，被告於本件前揭
    時地再次施用毒品之行為，屬多次犯施用毒品罪之情形，依
    法自應逕予追訴處罰。
三、按海洛因及安非他命分別為毒品危害防制條例第2條第2項第
    1款、第2款明定之第一級、第二級毒品。核被告所為，係犯
    毒品危害防制條例第10條第1項之施用第一級毒品罪，及同
    條第2項之施用第二級毒品罪。被告施用前持有第一、二級
    毒品之行為，為嗣後施用該種毒品之行為所吸收，均不另論
    罪。被告所犯上開二罪，其犯意各別，行為互殊，應予分論
    併罰。查被告有上開有期徒刑執行完畢之前案執行情形，有
    卷附臺灣高等法院被告前案紀錄表可參，其受有期徒刑執行
    完畢後，5年以內故意再犯本件有期徒刑以上之罪，為累犯
    ，所犯二罪均應依刑法第47條第1項規定加重其刑。爰審酌
    被告前因施用毒品，歷經觀察、勒戒程序，並經追訴審判及
    刑之執行，惟仍未能完全戒絕毒害，復再犯本件施用毒品罪
    ，其施用毒品對於社會秩序固有間接之影響，惟本質上尚屬
    自我戕害行為，暨被告之生活狀況、智識程度及犯後坦承犯
    行、態度良好等一切情狀，就所犯各罪分別量處如主文所示
    之刑，並定應執行刑。
四、扣案之第二級毒品甲基安非他命（毒品驗餘淨重0.0978公克
    ），應依毒品危害防制條例第18條第1項前段之規定宣告沒
    收銷燬；包裝上開毒品之包裝袋1個，具有防止毒品裸露、
    逸出及潮濕之功用，並便於攜帶，自屬供被告施用第二級毒
    品犯罪所用之物，且該包裝袋連同袋內盛裝之毒品均屬被告
    所有之物，此據被告供承在卷，爰依刑法第38條第1項第2款
    規定，就該包裝袋1個併予宣告沒收。
據上論斷，應依刑事訴訟法第273條之1第1項、第299條第1項前
段，毒品危害防制條例第10條第1項、第2項、第18條第1項前段
，刑法第11條前段、第47條第1項、第51條第5款、第38條第1項
第2款，判決如主文。
本案經檢察官葉惠燕到庭執行職務
中    華    民    國    97    年    10    月    2     日
                  刑事第十一庭  法  官  林庚棟
以上正本證明與原本無異。
如不服本判決，應於判決送達後10日內，向本院提出上訴狀；上
訴書狀應敘述具體理由，未敘述上訴理由者，應於上訴期間屆滿
後20日內補提上訴理由書於本院。
                                書記官  殷玉芬
中    華    民    國    97    年    10    月    3     日
附錄本案論罪科刑法條全文
毒品危害防制條例第10條：
施用第一級毒品者，處6月以上5年以下有期徒刑。
施用第二級毒品者，處3年以下有期徒刑。


司法院資訊處製作；財團法人民間司法改革基金會備份。
